【裁判字號】    88,易,1144
【裁判日期】    890304
【裁判案由】    傷害
【裁判全文】
臺灣新竹地方法院刑事判決                        八十八年度易字第一一四四號
    公  訴  人  臺灣新竹地方法院檢察署檢察官
    被      告  乙○○
右列被告因傷害案件，經檢察官提起公訴 (八十八年度偵字第六八六九號)，本院判
決如左︰
    主  文
乙○○連續傷害人之身體，處拘役參拾日，如易科罰金，以參佰元折算壹日，緩刑貳
年，緩刑中付保護管束。
    事  實
一、乙○○與甲○○為夫婦，因長年不合，乙○○竟基於傷害之概括犯意，連續先於
    民國八十八年三月六日二十時十五分許，在新竹市○○路天公壇附近以安全帽毆
    打並以腳踢之方式，傷害甲○○，致甲○○受有頭枕部血腫及前胸鈍傷之傷害。
    又於同年五月十日二十一時許，在新竹市○○路○段四二○巷二三七號住處，以
    電話話筒毆打甲○○頭部等處，致甲○○受有左頂骨皮下血腫塊及左下肢瘀挫傷
    之傷害。
二、案經告訴人甲○○訴由新竹市警察局第三分局報請台灣新竹地方法院檢察署檢察
    官偵查起訴。
    理  由
一、訊據被告乙○○於本院審理時就八十八年三月六日之傷害犯行，否認有以安全帽
    毆打告訴人甲○○，辯稱當日有打架，因其力氣較大有把告訴人推倒云云，而就
    同年五月十日之傷害犯行則無辯解，惟於警訊時坦承以電話筒輕輕敲告訴人頭部
    ，但辯稱告訴人並未受傷云云。惟查右揭事實，業據告訴人於警訊及偵查中指訴
    綦詳，並提出國軍新竹醫院附設民眾診療服務處所開具之診斷證明書二紙在卷可
    稽。被告就八十八年三月六日之傷害犯行辯稱係與告訴人打架。惟打架之結果被
    告並未受傷，但告訴人卻受有頭枕部血腫及前胸鈍之傷害。故縱如被告所辯二人
    打架，仍無解於被告傷害之罪責。另告訴人於其所指訴遭被告傷害之八十八年五
    月十日，確實在頭部等處受有傷害並於當日就診，有前開之診斷證明書一紙在卷
    可稽。且受傷之部位與告訴人指訴被告以電話筒打頭部等語相符，顯見告訴人之
    指訴應為真實，堪可採信。被告就此部分辯稱告訴人未受傷云云，顯為卸責之詞
    ，難以採信。本件事證明確，被告犯行堪已認定，應予依法論科。
二、核被告所為，係犯刑法第二百七十七條第一項之傷害罪。被告二次傷害犯行，時
    間緊接，犯罪構成要件相同，顯係出於概括犯意為之，為連續犯，論以一罪並加
    重其刑。爰審酌被告並無前科，品行尚稱良好，但因細故即毆打告訴人，並將婚
    姻中之不順遂以暴力之方式加諸於告訴人，於大庭廣眾下面前毆打告訴人，使告
    訴人身心嚴重受創等一切情狀，量處如主文所示之刑。查被告前未曾受任何有期
    徒刑以上刑之宣告，此有臺灣新竹地方法院院檢察署刑案資料查註紀錄表一紙附
    卷可憑，其經此教訓，自應知所警惕，而無虞再犯，本院綜核各情認上開有期徒
    刑之宣告，已足策其自新，所宣告之刑，以暫不執行為適當，併依法諭知緩刑二
    年，用啟向上。末查，被告與告訴人為夫妻，其故意對於告訴人施以暴力行為而
    成立傷害罪，為家庭暴力防治法第二條第二項之家庭暴力罪，爰依同法第三十條
    第一項之規定，諭知被告於緩刑中付保護管束。
三、據上論斷，應依刑事訴訟法第二百九十九條第一項前段、家庭暴力防治法第三十
    條第一項、刑法第二百七十七條第一項、第五十六條、第四十一條、第七十四條
    第一款、罰金罰鍰提高標準條例第一條前段、第二條，判決如主文。
本案經檢察官許麗美到庭執行職務。
中      華      民      國    八十九    年      三      月      四      日
                   臺灣新竹地方法院刑事第二庭
                                      法  官  黃小珮
右正本證明與原本無異。
如不服本判決，應於判決送達後十日內向本院提出上訴狀( 應附繕本 )，上訴於
臺灣高等法院。
                                      書記官  江靜玲
中      華      民      國    八十九    年      三      月      六      日


司法院資訊處製作；財團法人民間司法改革基金會備份。
